臺灣臺南地方法院民事判決　　　　　　 99年度訴字第1701號
原　　　告　金三角辦公大樓管理委員會
法定代理人　張青鑑
訴訟代理人　楊振平
被　　　告　高鐘
訴訟代理人　駱怡雯律師
上列當事人間請求給付管理費事件，經本院於民國100年8月1日
言詞辯論終結，判決如下：
    主  文
被告應給付原告新台幣壹佰參拾貳萬壹仟捌佰零捌元，及自民國
九十九年十二月三十日起至清償日止，按週年利率百分之十計算
之利息。
原告其餘之訴駁回。
訴訟費用新台幣壹萬肆仟肆佰陸拾肆元由被告負擔十分之九，餘
由原告負擔。
    事 實 及 理 由
一、原告起訴主張：
（一）原告係台南縣金三角辦公大樓（下稱本大樓）全體區分所
      有權人依公寓大廈管理條例所組織成立之大樓管理委員會
      ，並已向台南縣政府核備在案，有台南縣政府民國89年1
      月4日89府工管字第01640號函可稽，依公寓大廈管理條例
      第38條第1項規定有當事人能力；且依本大樓管理規約第
      20條第2項規定，有關區分所有權人、管理委員會或利害
      關係人間訴訟時，應以管轄本大樓所在地之法院為第一審
      法院，合先敘明。
（二）按公寓大廈管理條例第10條第2款明文「共用部分、約定
      共用部分之修繕、管理、維護，由管理負責人或管理委員
      會為之。其費用由公共基金支付或由區分所有權人按其共
      有之應有部分比例分擔之。‧‧‧若區分所有權人會議或
      規約另有規定者，從其規定。」，是原告依據本大樓管理
      規約按月收取管理維護費（下稱管理費），自屬有據。被
      告為本大樓之區分所有權人，惟自98年8月起即拒繳管理
      費用，至今積欠金額已達新台幣（下同）1,359,360元（
      管理費901,808元、公共設備電費20,752元、公共設施使
      用費604,800元，總計1,527,360元，扣除被告自98年10月
      起至99年11月止繳交之管理費168,000元，尚積欠
      1,359,360 元），原告多次催討，均遭不理：
 （1）依本大樓經費收支辦法第4條規定，本大樓管理費現住戶
      每坪為60元，空戶為30元，以所有權坪數（含公共設施）
      為準。被告所有本大樓建物，門牌號碼台南市○○路451
      之4號、之6號（下稱系爭建物，分別為永康市○○段357
      建號、356建號），含公共設施面積各為532.37坪｛〈
      1687.73平方公尺+（1689.99x427/10000）〉x0.3025｝、
      407.02坪｛〈1290.78平方公尺+（1689.99x324/10000）
      〉x0.3025｝，以每月每坪應繳60元之管理費計算，系爭
      建物每月應繳管理費各為31,942元（532.37x60）、
      24,421元（407.02x 60），而被告自98年8月至99年11月
      計16個月未繳，共積欠管理費901,808元｛511072元（
      31942x16）+390736元（24421x16）｝。
 （2）依本大樓經費收支辦法第7條規定，車位所有權人須繳交
      公共設施使用費，汽車每月每車位以400元計之，被告所
      有系爭建物451之4號有44車位，451之6號有64車位，每月
      應繳公共設施使用費各為17,600元（44x400）、25,600元
      （64x400），被告自98年10月至99年11月共14個月未繳，
      合計欠公共設施使用費604,800元｛（17600x14）+（
      25600x14）｝。
 （3）另經費收支辦法第5條規定，本大樓公共設備電費按台電
      公司規定之夏月、非夏月計算標準，向住戶收取。是以本
      大樓公共設施電錶契約容量165（瓩）乘以每瓩單價計算
      基本電費，再除以大樓總坪數得每坪應負擔之基本公設電
      費，鑑於台電收費採夏季及非夏季計算，故公共設施電費
      7至10月以夏季電費每瓩213元計算，其餘月份每瓩159 元
      計算。再因大樓有台南之音及中興保全二戶自接電錶，經
      協商扣除契約容量50（瓩），大樓住戶實際負擔之基本公
      共設備電費為115（瓩），大樓總坪數為15903.48坪。故
      以115（瓩）乘以213元/（瓩）得24495元，再除以15903.
      48，另再加計5%營業稅後得1.62元為夏季每坪負擔之公共
      設備電費。次以115瓩乘以159元／瓩得18,285元再除以
      15903.48，並加計5%營業稅後得1.21元為非夏季每坪負擔
      之公共設備電費。被告所有系爭建物坪數分別為532.37坪
      、407.02坪，自98年8月起至99年11月止16個月公共設施
      用電費，其中98年8、9、10月及99年7、8、9、10月7個月
      為夏季用電，每坪以1.62元計，餘則非夏季用電每坪以
      1.21元計算，被告共尚積欠公共設施電費20,752 元，被
      告雖不爭執該金額，惟拒繳。
（三）被告抗辯其所有系爭建物重複計算每坪60元之管理費用。
      惟依本大樓管理組織章程暨管理公約第4章第12條管理費
      用第2、3、6款之規定，本大樓管理費由各住戶按用途、
      坪數及樓層區分之，原則上以產權所有之屋主為收費對象
      ；且本大樓管理費現住戶每坪為60空戶為30元，以所有權
      狀坪數（含公共設施）為準；車位所有權人須繳交公共設
      施使用費，汽車每月乙車位300元。再按本大樓管委會98
      年4月26日修訂之本大樓管理規約及經費收支辦法第3、4
      、7條規定，大樓管理費，原則上以區分所有權人為收費
      對象，現住戶每坪為60元、空戶為30元，以所有權狀坪數
      （含公共設施）為準；且所有權人須繳交公共設施使用費
      ，汽車每月每車位由300元調高為400元。被告既知其他共
      有人每月均繳交每坪60元之管理費用，原告依管理規約之
      規定向被告收取管理費用並無重複可言。
（四）被告以原告98年4月26日召集之區分所有權人會議，對於
      規約之修訂僅限於討論之條款，未討論之部分視為未通過
      ，被告以字面解釋否定本大樓98年4月26日修訂之規約；
      然本大樓96年與98年之管理規約內容其章節、細目、條號
      均不相同，且原告於開會通知單中已明白記載「為節省時
      間，規約條款之討論僅就欲修改之條款提出討論。」，更
      於規約修訂案之說明記載「因應規約與母法相輔，循規約
      範本依內政0000000000號令修正。」等語，而會議決議通
      過規約條款並附規約書，所記載者不過為原條文經住戶討
      論修改部分，未討論部分當為無異議通過。另原告於會議
      記錄後附規約送達各住戶，被告對於原告規約條訂之決議
      方法有意見，自應於3個月內依法訴請法院撤銷是項決議
      。被告既未於法定期間內行使撤銷權，自無否決本大樓規
      約效力之理。又原告於98年4月26日召集區分所有權人會
      議，並依內政部所頒之規約範本修訂本大樓管理規約暨經
      費收支辦法，於修訂規約時，將原規約條款中之經費收支
      明細，明文另行制定經費收支辦法，故經費收支辦法與規
      約同時成立。
（五）被告於本院98年度新簡字第460號給付管理費事件之98年6
      月13日爭點整理狀中自陳「管理費依坪數計算地下3樓，
      除被告停車位外，防空避難室屬公共空間，已依各區分所
      有權人持分，計算在各戶面積內。」，由此可稽被告自始
      對管理費繳費之計算方式知之甚詳；且明知防空避難室屬
      公共空間，已依各區分所有權人持分，計算在各戶面積內
      ，同須繳納管理費，被告實無由主張其區分所有之停車位
      坪數不需繳交管理費。又被告一再以兩造於95年8月31日
      達成被告就系爭建物每月應負擔之管理費42,000元，認為
      被告僅需依協議繳交管理費即可；惟被告既主張原告就共
      用部分或約定共用部分之管理費無決議之權限，則兩造上
      開協議顯已違公寓大廈管理條例第37條規定而無效，被告
      更應依規約及經費收支辦法繳交其應繳之費用，當無疑義
      。
（六）被告以98年4月26日之區分所有權人會議中未對管理費進
      行決議，認應依共有之應有部分比例分擔之。惟本大樓管
      理規約第11條第3款明文各項費用之收繳、支付方法，授
      權管理委員會訂定；且經費收支辦法第1條明載「本辦法
      依據本大樓管理規約第11條第3款訂立。」，再觀本大樓
      管理規約制定及修訂日期與經費收支辦法之制定及修訂日
      期均相同，可證原告於修訂本大樓管理規約之同時，亦依
      該規約之授權修訂經費收支辦法。且參96年4月15日規約
      第12條第3款至第6款與經98年4月26日所訂經費收支辦法
      第4條至第7條，就本大樓管理費、公共設施電費、空調用
      電費及公共設施使用費之繳費計算方式，除公共設施使用
      費由每月300元調整為400元外，並無其他變更，益見原告
      有權收取上開各項費用。被告另以本大樓管理規約僅授權
      訂定管理費之收繳、支付方法，並未授權原告訂定繳費額
      度，辯稱經費收支辦法逾越規約之授權範圍而屬無效。此
      實乃被告刻意曲解法條所致，因規約第11條並無經費或管
      理費之規定，而授權原告訂定。被告復主張經費收支辦法
      中並無明確記載專供停車使用之專有部分將重複收取公共
      設施使用費與管理費，故被告僅需依其專有部分之特質繳
      交公共設施使用費而無需繳交以坪數計算之管理費；然管
      理費用係以各區分所有權人為收費對象，對專有部分之使
      用並無免除之規定，故只要是本大樓之區分所有部分都需
      依其權狀坪數繳交管理費用並無例外。並聲明：被告應給
      付原告1,359,360元，及自起訴狀繕本送達翌日起至清償
      日止，按週年利率10%計算之利息。
二、被告則以：
（一）被告為本大樓系爭建物所有權人，且系爭建物均經使用執
      照規劃為停車位使用。被告依本大樓管理組織章程暨管理
      公約之規定，按月繳納公共設施使用費，即每一停車位
      300元，故於98年8月以前，原告寄發予被告每月之收費通
      知單均記載管理費42,000元（即140個停車位）。惟自98
      年8月起，原告寄發予被告每月之收費通知單上除要求被
      告仍應繳交140個停車位之管理費用42,000元外，就同一
      建物竟然重複要求被告應按系爭建物面積繳交每月每坪60
      元之管理費及公電費，重複收取費用：
 （1）按公寓大廈管理條例第10條第2項規定：「共用部分、約
      定共用部分之修繕、管理、維護，由管理負責人或管理委
      員會為之。其費用由公共基金支付或由區分所有權人按其
      共有之應有部分比例分擔之。」。本大樓其他共有人均僅
      依據所有權坪數每坪60元計收管理費，惟被告所有單純供
      停車位使用之系爭建物，則須分別繳納每坪60元的管理費
      ，以及每車位400元公共設施使用費，已有違上揭公寓大
      廈管理條例比例分擔之原則。次按同條例第18條第1項第2
      款「公寓大廈應設置公共基金，其來源如下：…二、區分
      所有權人依區分所有權人會議決議繳納。」、第37條「管
      理委員會會議決議之內容不得違反本條例、規約或區分所
      有權人會議決議。」等規定，公寓大廈管理委員會會議決
      議之內容如違反公寓大廈管理條例管理委員會即不得要求
      區分所有權人遵守該決議。茲原告依據「98年6月24日會
      議決議依規約約定」，要求被告繳納管理費，然98年6 月
      24日並未召開區分所有權人會議；且原告要求被告重複繳
      納每坪60元的管理費用緣於第15屆管理委員會會議以「臨
      時動議」之方式提出，並決議僅對於「地下停車場專有部
      分」列入專有部分範圍而加收以坪數計算之管理費，其決
      議亦與公寓大廈管理條例第18條第1項第2款「公寓大廈設
      置公共基金所收取之費用，應由區分所有權人依區分所有
      權人會議決議繳納」之規定不符，此由原告於98年4月26
      日召開區分所有權人大會，於開會通知單上記載「規約條
      款之討論僅就欲修改之條款提出討論」，並未就「地下停
      車場專有部分列入專有部分範圍而加收以坪數計算之管理
      費」決議即明。況本大樓規約中對於供停車位使用之建物
      既規定按月依據停車位位數繳納公共設施使用費之內容，
      自無再按坪數繳納管理費之理。
 （2）被告所有系爭建物專有部分空間與相毗鄰之共用建物間，
      並無設置牆面或劃分空間之設施予以區隔；且系爭建物依
      其使用用途之編定與限制，僅能以開放空間供停車使用，
      故於使用方式上與區分所有之專有部分之使用方式非常不
      同。況依公寓大廈管理條例第10條規定，管理委員會就共
      用部分或約定共用部分之管理費用，並無決議之權限（最
      高法院92年度台簡上字第3號民事判決要旨參照）；而本
      大樓98年4月26日修訂之經費收支辦法，係由原告決議訂
      定，已與上開說明有悖；遑論經費收支辦法第3條、第4條
      與第7條，並未規定專供停車位使用之專有部分重複收取
      「公共設施使用費」與「管理費」二種費用。再者，96年
      4月15日修訂之「金三角辦公大樓管理組織章程暨管理公
      約」第12條第2款明定「本大樓管理費由本大樓各住戶按
      『用途』、坪數及樓層區分之」、第6款並就汽車停車位
      所有權人所需繳納之管理費用明定為「汽車每月乙車位參
      百元」，顯然已就汽車停車位所有權人所需繳納之管理費
      用明定「汽車每月乙車位參百元」，原告請求被告支付該
      費用，顯無理由。又被告自98年10月迄今，均按月依據停
      車位位數繳交公共設施使用費12,000元，迄100年2月止尚
      欠繳之公共施使用費總額，扣除前已繳納之金額，開立即
      期支票向原告主張繳納，卻經原告斷然拒絕，被告隨即以
      100年3月16日存證信函再次告知被告，被告依法應不負遲
      延責任。
 （3）縱依原告主張之98年4月26日本大樓管理規約第11條「
      一、為充裕公用部分在管理上必要之經費，區分所有權人
      應遵照區分所有權人會議議決之規定向管理委員會繳交公
      共基金、管理費。」、「二、管理費由各區分所有權人依
      照區分所有權人會議之決議分擔之。」之規定，亦僅有本
      大樓區分所有權人會議對於公共基金與管理費之繳納才有
      決定權限。
（二）96年4月15日修訂之本大樓管理組織章程暨管理公約第12
      條明定：「管理費用…二、本大樓管理費由本大樓住戶按
      用途、坪數及樓層區分之…三、本大樓管理維護費現住戶
      每坪為60元，空戶為30元，以所有權狀坪數(含公共設施)
      為準，並得依物價指數調整之。四、本大樓公共設備電費
      及空調用電費，按台電公司規定之夏月（每年6至9月），
      非夏月（夏月以外）計算標準，分別向承購戶（所有權人
      ）及承租戶收取，收費標準另訂之（特定使用戶由管理委
      員會協議收取之）。五、本大樓用水屬公共用水，各使用
      戶不得私接管路於屋內用水，公共用水各樓層按自來水公
      司繳費通知單，由各樓層按坪數均攤之，由管委會列計收
      取（特定使用戶由管理委員會協議收取之）。六、車位所
      有權人所需繳交公共設施使用費，汽車每月乙車位參百元
      ，機車乙車位每月壹百元，每季繳交乙次。」。因系爭建
      物係供停車場使用，被告僅需就所有之停車位位數，按月
      繳交公共設施使用費每位300元即可。
（三）兩造於本院98年度簡上字第195號民事確定判決已不爭執
      下列事項：(1)被告為本大樓之區分所有權人之一，所有部
      分為永康市○○段357建號（即地下2層1687.73平方公尺
      ）及356建號（即地下3層，面積1290.78平方公尺）；(2)
      兩造於95年8月31日達成之協議，被告就上開建物每月應
      分擔之管理費用為42,000元；(3)被告所有系爭建物，均為
      停車空間，並規劃成停車位供出租收益。原告又爭執被告
      所有建物之坪數與管理費用之內容，有違禁反言原則。況
      兩造既於95年8月31日迄今，均未再就被告系爭建物每月
      應分擔之管理費用重新為協議，則依據民事訴訟法上誠信
      原則之爭點效理論，原告自應受此拘束。
（四）兩造上開協議被告分擔之管理費用42,000元已包含全部應
      繳交之費用。況96年4月15日修訂之本大樓管理組織章程
      暨管理公約第12條就公共設備電費及空調用電費之收取，
      明定為應「按台電公司之計算標準，分別向承購戶（所有
      權人）及承租戶收取，收費標準另訂之特定使用戶由管理
      委員會協議收取之。」，但98年4月26日本大樓管理規約
      修正第11條就公共設備電費及空調用電費之收取則未有明
      文，僅規定為應由區分所有權人會議議決。原告既主張依
      經費收支辦法第5條規定收取公共設備電費及空調用電費
      ，理應按照實際應繳交之數額計算並向區分所有權人或住
      戶收取等語置辯；並聲明駁回原告之訴。
三、兩造不爭執事項：
（一）系爭建物356建號總面積1,290.78平方公尺，共有部分為
      同段345建號，面積1689.99平方公尺，共有部分權利範圍
      10000分之324；系爭建物357建號總面積1,687.73平方公
      尺，共有部分為同段345建號，面積1689.99平方公尺，共
      有部分權利範圍10000分之427。
（二）系爭建物於95年8月31日經原告決議每月繳納管理費
      42,000 元。
（三）系爭建物停車位共計108個。
（四）被告如應繳納公共設備電費，其金額為20,752元。
四、兩造爭執事項：
（一）系爭建物為停車位，應否另按其坪數繳納每坪60元之管理
      費？
（二）系爭建物停車位公共設施使用費自98年10月至99年11月，
      每月應繳費用為300元或400元？
（三）被告應否繳納公共設施電費？
（四）系爭建物停車位坪數是否分別為1,290.78平方公尺、
      1689.99平方公尺？
五、得心證之理由：
（一）訴狀送達後，原告不得將原訴變更或追加他訴，減縮應受
      判決事項之聲明者，不在此限，民事訴訟法第255條第1項
      第3款定有明文。本件原告於訴狀送達被告後，將請求金
      額由1,359,479元變更為1,359,360元，核屬應受判決事項
      之減縮，參照首揭說明，並無不合。又原告為本大樓之全
      體區分所有權人依公寓大廈管理條例所組織成立之大樓管
      理委員會，有台南縣政府89年1月4日89府工管字第01640
      號函可稽，依公寓大廈管理條第38條第1項規定有當事人
      能力，亦堪認定。
（二）原告主張依本大樓管理規約及經費收支辦法第3、4、7條
      規定，向被告收取系爭建物管理費、公共設施使用費，與
      公共設備電費；惟被告辯稱系爭建物為停車位，已繳納每
      車位400元公共設施使用費，若再收取每坪60元之管理費
      ，有違公寓大廈管理條例第10條2項「共用部分、約定共
      用部分之修繕、管理、維護，‧‧‧。其費用由區分所有
      權人按其共有之應有部分比例分擔之。」之規定；且原告
      以第15屆第2次委員會會議決議收取系爭建物管理費，亦
      與同條例第18條第1項第2款「公寓大廈應設置公共基金，
      其來源如下：…二、區分所有權人依區分所有權人會議決
      議繳納。」、第37條「管理委員會會議決議之內容不得違
      反本條例、規約或區分所有權人會議決議。」等規定不符
      ；況本大樓管理規約缺乏被告繳交公共設備電費之規定。
      經查：
 （1）按「規約」係指公寓大廈區分所有權人為增進共同利益，
      確保良好生活環境，經區分所有權人會議決議之共同遵守
      事項，公寓大廈管理條例第3條第12款定有明文。本大樓
      管理規約第11條第3項既明載「本大樓各項費用之收繳、
      支付方法授權管理委員會訂定」，則原告依據本大樓規約
      制定之「經費收支辦法」，自屬秉承本大樓區分所權人會
      議之決議，其規定事項，本大樓區分所有權人均應有遵守
      之義務，此參本大樓管理規約第11條「為充裕公用部分在
      管理上必要之經費，區分所有權人應遵照區分所有權人會
      議議決之規定向管理委員會繳交公共基金、管理費。」之
      規定即明。被告既為本大樓區分所有權人，有系爭建物登
      記謄本可稽，自無免繳交本大樓各項費用之責。是依本大
      樓「經費收支辦法」第4條「本大樓管理費現住戶每坪為
      60元，以所有權狀坪數（含公共設施）為準。」、第5條
      「本大樓公共設備電費及空調用電費，按臺電公司規定之
      計費標準，分別向承購戶（所有權人）及承租戶收取。」
      、第7條「車位所有權人須繳交公共設施使用費，汽車每
      月每車位以400元為收費標準。」，原告對本大樓住戶即
      系爭建物（停車位）所有權人之被告，收取管理費、公共
      設備電費，及停車位公共設施使用費，要非無據。
 （2）至公寓大廈管理條例第10條2項「共用部分、約定共用部
      分之修繕、管理、維護，‧‧‧。其費用由區分所有權人
      按其共有之應有部分比例分擔之。」之規定，係指共用部
      分全部管理費由共有部分全體所有權人按其應有部分之比
      例分擔，與本大樓「經費收支辦法」規定按區分所有權人
      所有權狀坪數（含公共設施）或停車位數，以固定單價計
      收費用之規定，計算方式雖有不同，但比例分擔之結果並
      無二致，與由區分所有權人按應有部分比例分攤之精神相
      符。況本大樓經費收支辦法第1條明文「本辦法係依據大
      樓管理規約第11條第3款訂立」，而本大樓管理規約第11
      條第3款復規定「（公共基金、管理費之繳納）各項費用
      之收繳、支付方法，授權管理委員會訂定」，則原告於上
      開規約及經費收支辦法通過後之第15屆第2次委員會會議
      ，決議收取系爭建物管理費，乃緣於區分所有權人會議之
      授權，自與公寓大廈管理條例第18條第1項第2款、第37
      條規定以區分所有權人決議為依歸之本旨無違。
 （3）按管理費、公共設施使用費，顧名思義，前者指維護管理
      所孳生之費用，而後者則為使用公共設施之對價，其目的
      與性質顯有不同。系爭建物為被告專有部分，則依公寓大
      廈管理條例第10條第1項「專有部分、約定專用部分之修
      繕、管理、維護，由各該區分所有權人或約定專用部分之
      使用人為之，並負擔其費用。」之規定，區分所有權人本
      有負擔管理費之義務。系爭建物為專有部分，有系爭建物
      登記謄本可按，參照前開說明，理應繳納管理費。至被告
      辯稱已繳納停車位公共設施管使用費，原告不應再收取管
      理費；然如前所述，該二種費用目的及性質均有異，且被
      告專有部分之停車位進出又難免使用公共設施，繳納管理
      費與公共設施使用費，不生重複繳費問題。
（三）本大樓規約於83年10月25日制訂，96年4月15日第一次修
      訂名為「金三角辦公大樓管理組織章程既管理公約」，98
      年4月26日為第二次修訂，同時更名為「金三角辦公大樓
      管理規約」，有上開公約、規約在卷可按。參其規定，前
      者第12條第3、6項明訂管理費及停車位公共設施使用費；
      而後者則授權管委會規定於「經費收支辦法」第4條、第7
      條，二者除停車位公共設施管理費由每車位300元調升為
      400元外，並無差異，故98年10月起，本大樓管理規約既
      已生效，停車位依其規定（經費收支辦法第7條），自應
      以每車位400元計收公共設施使用費。
（四）被告另抗辯系爭建物於95年8月31日業經管委會決議每月
      繳納管理費42,000元，為原告所不爭執，並有本大樓管理
      委員會95年8月31日第12屆第2次委員會會議紀錄在卷為憑
      ，而足信採。惟查上開決議乃以被告系爭建物之停車位（
      當時為115停車位）每車位400元計算（400x115=46000 ）
      管理費，經決議酌減為42,000元，並非如被告抗辯以每車
      位300元收取公共設施使用費。又上開決議既經兩造行之
      有年，且迄今未經原告決議改變，自仍屬有效，兩造均應
      受其拘束；況依現行「經費收支辦法」，停車位每位仍應
      收取公共設施使用費400元，縱以被告系爭建物現有108
      停車位數計算（400x108=43200），其應繳納之公共設施
      使用費，仍較42,000元多，兩造依上開決議繳納及收取系
      爭建物公共設施使用費，尚稱公允；再者，上開決議
      42,000元並含有公共設備電費在內，有該決議內容「42,
      000元（含公設電費）」等語可按，是被告應繳納系爭建
      物之公共設施使用費及公共設備電費每月合計應為42,000
      元，被告自98年10月至99年11月共14個月未繳，尚積欠
      588,000元（42000x14= 588000）。
（五）系爭建物全部作為停車位使用，業經被告自認在卷，而系
      爭建物356建號總面積1,290.78平方公尺，共有部分為同
      段345建號，面積1689.99平方公尺，共有部分權利範圍
      10000分之324；系爭建物357建號總面積1,687.73平方公
      尺，共有部分為同段345建號，面積1689.99平方公尺，共
      有部分權利範圍10000分之427，且為兩造所不爭執，並有
      其登記謄本附卷可按，已足認定。是如前所述，系爭建物
      應繳納管理費每坪60元，且依本大樓規約管理費之收取以
      所有權狀坪數（含公共設施）計之，故以系爭建物含共有
      部分，面積各為532.37坪｛〈1687.73 +（1689.99x427/
      10000）〉x0.3025｝、407.02坪｛〈1290.78 +（1689.99
      x324/10000）〉x0.3025｝，系爭建物每月應繳管理費為
      56,363｛31,942元（532.37x 60）+24,421元（407.02x
      60）=56363｝，而被告自98年8月至99年11月計16個月未
      繳，共計901,808元（56363x16=901808）。
（六）綜上，被告應繳納系爭建物管理費、公共設施使用費，及
      公共設備電費1,489,808元（901808+588,000），扣除被
      告自98年10月起至99年11月止已繳交之管理費168,000元
      ，被告尚應繳納1,321,808元。從而原告請求被告給付之
      金額於1,321,808元（0000000-000000=0000000）之範圍
      內有理由，逾此部分之請求，則無理由。
（七）按給付有確定期限者，債務人自期限屆滿時起，負遲延責
      任；遲延之債務，以支付金錢為標的者，債權人得請求依
      法定利率計算之遲延利息，但約定利率較高者，仍從其約
      定利率，民法第229條第1項、第233條第1項定有明文。則
      按本大樓管理規約第11條第5項「區分所有權人若在規定
      之日期前未繳納應繳金額時，管理委員會得訴請法院命其
      給付應繳之金額及另外收取遲延利息，以未繳金額之年息
      10%計算。」之規定，原告請求被告給付如主文第一項所
      示之金額，併自本件起訴狀繕本送達被告翌日即99年12月
      30日（參卷附送達證書）起至清償日止，按週年利率10%
      計算之利息，自屬有據，應予准許。至被告抗辯向原告繳
      納公共設施使用費遭原告拒絕，應不負遲延責任；惟本大
      樓公共設施使用費依規定本應按月繳納，乃屬有確定期限
      之給付，被告遲至100年3月16日始提出給付本件98年10月
      至99年11月之公共設施使用費，有被告同日永康網寮郵局
      台南8支存證信函可參，自應負遲延責任；況被告提出上
      開給付同時併提出利息，益徵被告自知遲延之實。
六、本件事證已臻明確，兩造其餘攻擊、防禦方法及其他事證，
    核對本件判斷不生影響，爰不一一論述。
七、末按法院為終局判決時，應依職權為訴訟費用之裁判；又各
    當事人一部勝訴、一部敗訴，其訴訟費用，由法院酌量
    情形，命兩造以比例分擔或命一造負擔，或命兩造各自負擔
    其支出之訴訟費用，民事訴訟法第87條第1項、第79條分別
    定有明文。本件原告之訴一部有理由、一部無理由，爰判決
    如主文第3項所示。
八、據上論結，原告之訴為一部有理由、一部無理由，依民事訴
    訟法第87條第1項、第79條，判決如主文。
中    華    民    國  100    年    8    月    26    日
                  民事第二庭    法  官  魏玉英
以上正本係照原本作成。
如對本判決上訴，須於判決送達後20日內向本院提出上訴狀。
如委任律師提起上訴者，應一併繳納上訴審裁判費。
中    華    民    國  100    年    8    月    26    日
                                書記官  蔡曉卿